臺灣臺北地方法院民事裁定            100年度家聲字第716號
聲  請  人  財政部國有財產局台灣北區辦事處
法定代理人  陳文龍
上列聲請人聲請代管遺產管理費用事件，本院裁定如下：
    主  文
核定聲請人代管被繼承人李美瑩遺產之管理費用為新臺幣貳萬零
柒佰肆拾貳元。
    理  由
一、本件聲請意旨略以：聲請人前經本院以九十八年度財管字第
    五十號裁定指定為被繼承人李美瑩之遺產管理人，並以該裁
    定暨本院九十八年度家催字第三九三號民事裁定准對其繼承
    人、債權人及受遺贈人為公示催告，期限分別於九十九年十
    一月二十四日（對繼承人）、一百年七月四日（對債權人、
    受遺贈人）屆滿，另被繼承人李美瑩於九十五年一月二十三
    日死亡，其大陸地區人民聲明繼承期限，於九十八年一月二
    十二日屆滿。而被繼承人李美瑩遺有桃園縣大園鄉○○○段
    一二四之四五地號土地（應有部分十萬分之二百二十四）及
    桃園縣大園鄉○○路六○○巷四六弄十五之一號七樓（權利
    範圍全部），上述不動產依臺灣桃園地方法院民事執行處一
    ○○年度司執字第三六○九二號通知拍賣最低價額計算，不
    動產價值為新臺幣（下同）一百二十五萬元，聲請人爰依代
    管無人承認繼承遺產作業要點第十三條第一項第四款規定，
    請求遺產總值百分之一，為一萬二千五百元；另聲請人管理
    本件遺產共墊付八千二百四十二元，爰請求裁定管理費用共
    二萬零七百四十二元等語。
二、按遺產管理人得請求報酬，其數額由親屬會議按其勞力及其
    與被繼承人之關係酌定之；管理報酬，應依民法第一千一百
    八十三條規定，聲請法院酌定，並得請求優先分配，其請求
    標準，為遺產現值百分之一。但歸屬國庫之遺產無現金可支
    付者，得免聲請管理報酬。民法第一千一百八十三條及財政
    部所訂頒之「代管無人承認繼承遺產作業要點」第十三點第
    一項第四款分別定有明文。經查：(一)聲請人所主張之上揭事
    實，業據聲請人提出本院九十八年度財管字第五十號、九十
    八年度家催字第三九三號民事裁定及確定證明書、刊報公告
    等為證，並經本院依職權調閱本院九十八年度財管字第五十
    號、九十八年度家催字第三九三號民事卷宗查核屬實；(二)本
    件被繼承人李美瑩遺產總值為一百二十五萬元，有臺灣桃園
    地方法院民事執行處通知在卷可稽，本件聲請人係由本院選
    任之遺產管理人，本院參酌前揭財政部所訂頒之「代管無人
    承認繼承遺產作業要點」第十三點第一項第四款規定，依被
    繼承人洪邦明財產總值百分之一計算，管理報酬原為十二萬
    九千二百四十五元，又聲請人代管期間墊付之費用計為二十
    七萬三千六百零四元，此有管理費用明細表及收據附卷可稽
    ，是聲請人於代管期間之管理費用總額應為二萬零七百四十
    二元（即12,500+8,242），是聲請人之聲請核無不合，應予
    准許，爰裁定如主文。
中    華    民    國   100    年    8     月    31    日
                            家事法庭法  官  文衍正
以上正本證明與原本無異
如不服本裁定應於送達後10日內向本院提出抗告狀，並繳納抗告
費新臺幣1,000元。
中    華    民    國   100    年    8     月    31    日
                                    書記官  蔡沛圻